臺灣臺南地方法院民事裁定
107年度重訴字第289號
原      告  吉田茂精造工程有限公司

法定代理人  許雅莉  
訴訟代理人  許信㓈
            查名邦律師
            高亦昀律師
追加被  告  李仙智  
            榮祥實業有限公司

法定代理人  李王素珍
共     同
訴訟代理人  陳建宏律師
上列當事人間請求侵權行為損害賠償事件，原告於民國110年2 
月18日具狀追加被告李仙智、榮祥實業有限公司，本院裁定如下
：
    主  文
原告追加之訴及假執行之聲請均駁回。
追加之訴訴訟費用由原告負擔。
    理  由
一、按「訴狀送達後，原告不得將原訴變更或追加他訴，但有下
    列各款情形之一者，不在此限：一、被告同意者。二、請求
    之基礎事實同一者。……五、該訴訟標的對於數人必須合一確
    定時，追加其原非當事人之人為當事人者。……。被告於訴之
    變更或追加無異議，而為本案之言詞辯論者，視為同意變更
    或追加。」為民事訴訟法第255條第1 項第1、2、5款、第2
    項所明定。次按所謂請求之基礎事實同一者，係指變更或追
    加之訴與原訴之原因事實，有其社會事實上之共通性及關聯
    性，而就原請求所主張之事實及證據資料，於變更或追加之
    訴得加以利用，且無害於他造當事人程序權之保障，俾符訴
    訟經濟者稱之（最高法院101年度台抗字第404號、91年度台
    抗字第648號裁定要旨參照）。復按連帶債務之債權人，得
    對於債務人中之一人，或數人，或全體，同時或先後請求全
    部或一部之給付，民法第273條第1項定有明文。連帶債務之
    債權人既可同時或先後對全體債務人請求，亦可單獨對其中
    一人為請求，其是否以連帶債務人為共同被告提起給付之訴
    ，既得任意為之，自非屬必須合一確定之事件，而與民事訴
    訟法第255條第1項第5款規定不合（最高法院103年度台抗字
    第649號、85年度台抗字第128號裁定要旨參照）
二、查本件原告起訴主張：緣民國107年4月16日19時46分許，被
    告喬正工業股份有限公司（下稱喬正公司）位於臺南市○○區
    ○○路000號之廠房內拋光區中段附近處，因機器作業周圍防
    護設備不足，使得金屬摩擦產生火花引燃金屬粉塵，該廠房
    因此起火延燒，加上該廠房內消防防護設備亦不足，火勢未
    能即時撲滅，致大火向外延燒至原告位於臺南市○○區○○路00
    0號之廠房，造成原告之廠房受有損失，被告林明長身為被
    告喬正公司之廠長，就廠房內工具機防護設備、消防防護設
    備不足等事顯有應注意未注意之疏失，爰依民法第184條第1
    項前段、第2項及消防法第6條第1項規定，請求被告林明長
    賠償損害，另依民法第188條第1項前段規定，請求被告喬正
    公司賠償損害。嗣原告於110年2月18日具狀追加被告李仙智
    、榮祥實業有限公司（下稱榮祥公司），主張當時產生火花
    引燃金屬粉塵之集塵設備廠商為追加被告榮祥公司，實際設
    計安裝者為追加被告李仙智，追加被告李仙智、榮祥公司就
    集塵設備管線顯有管線過長、不易拆解等設計、裝設不當之
    情形，致被告喬正公司無法按時完整清潔集塵設備之管線，
    釀成本件火災，又追加被告李仙智係追加被告榮祥公司之員
    工，遂依民法第184條第1項前段、第188條規定，請求追加
    被告李先智、榮祥公司負連帶賠償責任。經核原告所提起之
    原訴與追加之訴，係對不同之當事人為請求，且二者主張被
    告違背義務之行為、違背之法律規定等均不相同，追加之訴
    尚須就追加被告李仙智、榮祥公司有無就集塵設備管線設計
    、裝設不當乙節為認定而須另行調查爭點、蒐集訴訟資料，
    原訴與追加之訴所需審究者顯然不同，其基礎事實並非同一
    ；再者，原告追加請求追加被告李仙智、榮祥公司與被告林
    明長、喬正公司負連帶賠償責任，而揆諸前揭說明，連帶債
    務人於訴訟上並非必須合一確定，要無追加李仙智、榮祥公
    司為本案被告一併應訴之必要；另追加被告已明示拒絕辯論
    ，且不同意原告之追加（見本院卷2第329、399頁）。從而
    ，原告所為訴之追加，核與提起追加之訴之要件不合，應予
    駁回。又原告追加之訴既經駁回，其假執行之聲請亦失所附
    麗，應併駁回之。
三、依民事訴訟法第249條第1項第6款、第95條、第78條，裁定
    如主文。
中　　華　　民　　國　　110 　年　　5 　　月　　4 　　日
                  民事第二庭  法　官  王參和　
以上正本係照原本作成。
如不服本裁定，應於裁定送達後10日內向本院提出抗告狀，並應
繳納抗告費新臺幣1,000元。
中　　華　　民　　國　　110 　年　　5 　　月　　5 　　日
                              書記官  程伊妝